臺灣桃園地方法院民事簡易判決
111年度桃簡字第232號
原      告  余冠彥  
被      告  周勝宏  

上列當事人間因被告所涉恐嚇等案件，原告提起刑事附帶民事訴
訟請求損害賠償，經本院刑事庭於民國110 年7 月13日以110年
度桃簡附民字第53號裁定移送前來，本院於民國111 年5 月13日
言詞辯論終結，判決如下：
    主    文
被告應給付原告新臺幣貳萬元，及自民國一百一十年四月十四日
起至清償日止，按週年利率百分之五計算之利息。
原告其餘之訴駁回。
本判決第一項得假執行。
    事實及理由
一、原告主張：被告因細故對原告有所不滿，竟基於恐嚇危害安
    全之犯意，於民國109年10月20日晚間11時9分許，在桃園市
    ○○區○○路000號8樓之2居處，以手機傳送簡訊方式，傳送內
    容略為：「我給你個機會...匯6萬給我，這是我給你最後機
    會」、「不然我你會斷腿...以後拿柺杖」...「我還被你K2
    拳吧，你是不是頭腦壞了，很想殘廢」等簡訊內容予原告，
    使原告心生畏懼，致生危害於安全。為此，爰依侵權行為之
    法律關係提起本件訴訟，請求被告給付精神慰撫金新臺幣（
    下同）50萬元等語。並聲明：被告應給付原告50萬元，及自
    刑事附帶民事訴訟起訴狀繕本送達翌日起至清償日止，按週
    年利率5%計算之利息。
二、被告則以：
　　刑事部分已執行完畢，但是伊覺得不甘心，伊認為原告在玩
    弄司法，伊與原告無冤無仇，原告不能證明診斷證明書與刑
    事案件有關等語，資為抗辯。並聲明：原告之訴駁回。
三、得心證之理由：
  ㈠本件就原告主張之事實及被告因前開不法行為，業經本院刑
    事庭以110年度桃簡字第466號判決被告犯恐嚇危害安全罪，
    處拘役50日，被告不服提起上訴後，亦經本院刑事庭110年
    度簡上字第457號駁回上訴而確定在案，有刑事判決在卷可
    參，自堪信原告之主張為真實。至被告雖以前詞置辯云云，
    然被告並未提出對其有利之事證供本院參酌，其空言否認，
    洵無足採。
  ㈡按「因故意或過失，不法侵害他人之權利者，負損害賠償責
    任。」，「不法侵害他人之身體、健康、名譽、自由、信用
    、隱私、貞操，或不法侵害其他人格法益而情節重大者，被
    害人雖非財產上之損害，亦得請求賠償相當之金額。」，民
    法第184 條第1 項前段、第195 條第1 項前段分別定有明文
    。本件原告於109年10月20日晚間11時9分許，在桃園市○○區
    ○○路000號8樓之2居處，以手機傳送簡訊方式，傳送內容略
    為：「我給你個機會...匯6萬給我，這是我給你最後機會」
    、「不然我你會斷腿...以後拿柺杖」...「我還被你K2拳吧
    ，你是不是頭腦壞了，很想殘廢」等簡訊內容予原告，確足
    使原告心生畏懼、恐慌，並足生危害於原告之身體安全，堪
    認原告因被告上開不法行為，自受有相當沈重之精神上壓力
    及痛苦，則原告主張被告應對其負侵權行為損害賠償責任，
    應屬有據。
　㈢按法院對於非財產上損害之酌定，應斟酌雙方之身分、地位
    、資力與加害之程度及其他各種情形核定相當之數額，其金
    額是否相當，自應依實際加害情形與被害人所受之痛苦及雙
    方之身分、地位、經濟狀況等關係決定之（最高法院85年台
    上字第460號民事裁判意旨參照）。經查，本件原告因遭被
    告以前開簡訊恐嚇，致原告心生驚恐、不安，其精神上必感
    受一定程度之痛苦，已如前述，原告自得請求被告賠償相當
    之精神慰撫金。又兩造之所得及財產情形則有渠等個人稅務
    電子閘門財產所得調件明細表附本院個資卷可參，本院審酌
    兩造之財產所得狀況、身分、地位、教育程度，暨造成損害
    程度等一切情狀，認原告得請求之精神慰撫金，應以20,000
    元為適當，逾此數額之請求，為無理由，應予駁回。
四、綜上所述，原告依侵權行為之法律關係，請求被告給付20,0
    00元，及自刑事附帶民事訴訟起訴狀繕本送達被告（見附民
    卷第27頁）之翌日即110 年4 月14日起至清償日止，按週年
    利率5%計算之利息，為有理由，應予准許。逾此範圍之請求
    為無理由，應予駁回。
五、本件係就民事訴訟法第427 條第1 項適用簡易程序所為被告
    敗訴之判決，爰依同法第389 條第1 項第3 款之規定，依職
    權宣告假執行。
六、末按由刑事庭移送民事庭之附帶民事訴訟案件，免納裁判費
    ，刑事訴訟法第504 條第2 項定有明文。據此，原告提起本
    件訴訟，依法無需繳納裁判費，另綜觀卷內資料，兩造復無
    其他訴訟費用之支出，爰無庸宣告兩造各應負擔訴訟費用之
    金額，併此敘明。
中    華    民    國   111    年    5     月     27   日
                  桃園簡易庭  法  官  汪智陽
以上正本係照原本作成。
如不服本判決，應於送達後20日內，向本院提出上訴狀並表明上
訴理由，如於本判決宣示後送達前提起上訴者，應於判決送達後
20日內補提上訴理由書（須附繕本）。
如委任律師提起上訴者，應一併繳納上訴審裁判費。
中    華    民    國   111    年    5     月     27   日
                              書記官  陳家蓁